【裁判字號】    90,交易,38
【裁判日期】    900404
【裁判案由】    公共危險等
【裁判全文】
臺灣彰化地方法院刑事判決                            九十年度交易字第三八號
    公  訴  人  臺灣彰化地方法院檢察署檢察官
    被      告  乙○○
右列被告因公共危險等案件，經檢察官聲請簡易判決處刑（八十九年度偵字第九五九
六號），經本院北斗簡易庭簽移本院依通常程序處理，本院判決如左：
    主  文
乙○○服用酒類，不能安全駕駛動力交通工具而駕駛，處拘役伍拾玖日，如易科罰金
，以佰元折算壹日。其餘被訴過失傷害部分公訴不受理。
    事  實
一、乙○○於民國八十九年十二月十六日凌晨二、三時左右，在彰化縣芳苑鄉五俊村
    中正巷六號住處飲用米酒頭、高粱酒等酒類，明知其服用酒類後，已達不能安全
    駕駛汽車等動力交通工具之程度，竟仍於當日上午九時許，自行駕駛車牌號碼Ｍ
    Ｖ─０三四五號自用小客車上路，沿彰化縣芳苑鄉路○村路○路由東往西方向行
    駛，嗣於當日上午九時五十分，行經該路與產業道路交岔路口時，因酒後不勝酒
    力，駕車之穩定性減低，而由後追撞同向在前由丙○所騎乘附載其妻丁○之車牌
    號碼ＫＸＹ─一九０號機車（乙○○因過失致丙○於死部分，由本院另案審理，
    過失致丁○傷害部分，詳後敘）。經警前往現場處理，對乙○○實施吐氣所含酒
    精成份測試達每公升０˙二七毫克，因而查悉上情。
二、案經彰化縣警察局二林分局報告及被害人丙○、丁○告訴台灣彰化地方法院檢察
    署檢察官偵查起訴。
    理  由
甲、有罪部分：
一、訊據被告乙○○固坦承服用酒類仍駕駛汽車等情，惟矢口否認有何不能安全駕駛
    動力交通工具而駕駛之犯行，辯稱：「我當時精神狀態不錯，並沒有酒醉，我會
    撞上被害人是因為我跟在他們後面太近了，並非我精神狀態不好，我覺得本件車
    禍和我喝酒並沒有關係，而二林分局酒精測試是每公升０點二七毫克，芳苑分駐
    所是每公升０點二三毫克」云云，惟查：證人即前往現場處理之員警曾繁喬於本
    院審理中到庭結證稱：被告於事故發生後約一個小時，經警協同先至芳苑分駐所
    ，又至二林分局作酒精測試，是因為芳苑分駐所的測試器是舊型的，比較不準，
    所以我們才又帶被告至二林測試，且當時被告手會發抖、走路都搖搖晃晃的，有
    精神恍惚狀態等語在卷，再依卷附之案件測試觀察紀錄表所載，被告有「手腳部
    顫抖、劃定直線無法正常行走、語無倫次、呆滯木僵」等情，足徵被告之駕駛過
    程未注意前方車輛動態，致過失肇事，其飲酒後注意力、應變力、反應力均降低
    ，確已達不能安全駕駛動力交通工具程度之事實甚明；此外，復有彰化縣警察局
    道路交通事故調查報告表、舉發違反道路交通管理事件通知單、酒精濃度測試單
    各一紙附卷可稽，則被告所辯無非事後卸責之詞，不足採信，本件事證明確，被
    告犯行堪以認定。
二、核被告所為，係犯刑法第一百八十五條之三不能安全駕駛動力交通工具而駕駛之
    罪。爰酌被告並無前科、犯罪之動機、目的、手段、酒後駕車對於社會整體安全
    所生之危害不輕及犯罪後與被害人達成和解、深具悔意之態度等一切情狀，量處
    如主文所示之刑，並諭知易科罰金之折算標準，以示懲儆。
乙、公訴不受理部分：
一、公訴意旨略以：被告乙○○於民國八十九年十二月十六日凌晨二、三時左右，在
    彰化縣芳苑鄉五俊村中正巷六號住處飲用酒類，應注意汽車駕駛人飲酒後其吐氣
    所含酒精成份超過每公升０˙二五毫克以上者不得駕車，竟仍自行駕駛車牌號碼
    ＭＶ─０三四五號自用小客車上路，沿彰化縣芳苑鄉路○村路○路由東往西方向
    行駛，嗣於同日上午九時五十分，行經該路與產業道路交岔路口時，其應注意汽
    車行進中駕駛人應注意車前狀況，隨時採取必要安全措施，而依當時情形，並無
    不能注意之情事，竟疏於注意，因酒後不勝酒力，駕車之穩定性減低，而由後追
    撞同向在前由丙○所騎乘附載其妻丁○之車牌號碼ＫＸＹ─一九０號機車，致其
    人車倒地，丙○因此受有胸部挫傷、左大腿擦傷等傷害，丁○因此受有臀部挫傷
    之傷害，因認被告乙○○涉有刑法第二百八十四條第一項之過失傷害罪嫌等語。
二、按已經提起公訴之案件，在同一法院重行起訴者，應諭知不受理之判決，刑事訴
    訟法第三百零三條第二款定有明文。又所謂同一案件，包括裁判上一罪之各案件
    ，即連續犯、牽連犯、想像競合犯之各部事實，依審判不可分之原則，均屬同一
    案件。
三、查本件被告乙○○前揭時地駕車肇事致丙○死亡而被訴涉犯刑法第二百七十六條
    第一項之過失致死罪嫌，業經台灣彰化地方法院檢察署檢察官以九十年度偵字第
    三四六號起訴（甲○榮義字第三六二四號函），於九十年一月三十一日繫屬本院
    ，並經本院於九十年三月十四日宣判（九十年度交訴字第二五號），現因被告提
    起上訴而未確定，有台灣彰化地方法院檢察署九十年度偵字第三四六號起訴書、
    本院九十年度交訴字第二五號判決書、台灣彰化地方法院檢察署刑案資料查註紀
    錄表、台灣高等法院被告全國前案紀錄表附卷可稽，而依上開起訴書所述犯罪事
    實觀之，本件被告前開被訴之過失致死罪與上開已經檢察官提起公訴部分，顯為
    同一犯罪事實（被告乙○○之過失行為造成被害人丙○頭部外傷、胸部挫傷、左
    大腿擦傷，嗣後因而導致其顱內出血，心肺衰竭，於八十九年十二月二十四日送
    醫急救後不治死亡；其過失行為並導致被害人丁○受有臀部挫傷之傷害，而此二
    部分之犯罪事實因具有想像競合犯之裁判上一罪關係，已經本院九十年度交訴字
    第二五號一併審判，參照九十年交訴字第二五號判決書理由欄第二段），公訴人
    就同一犯罪事實於本院重行提起公訴（甲○榮義字第三六三０號函），並於九十
    年一月三十一日繫屬本院（九十年度偵字第三四六號以甲○榮義字第三六二四號
    發函，八十九年度偵字第九五九六號以甲○榮義字第三六三０號發函，應以前者
    繫屬在先，此有收文簿影本一張附卷可按），揆諸前揭說明，爰為不受理判決之
    諭知。
丙、據上論斷，應依刑事訴訟法第四百五十二條、第二百九十九條第一項、第三百零
    三條第二款，刑法第一百八十五條之三、第四十一條第一項，罰金罰鍰提高標準
    條例第二條，判決如主文。
本案經檢察官黃秉鈞到庭執行職務。
中      華      民      國    九十      年      四      月      四      日
                                      台灣彰化地方法院交通法庭
                                          審判長法官    林  欽  章
                                          法      官    李  水  源
                                          法      官    紀  佳  良
右正本證明與原本無異。
如不服本判決，應於判決送達後十日內向本院提出上訴狀( 須附繕本 )。
                                          法院書記官    鄭  智  文
中      華      民      國    九十      年      四      月      十一    日
附錄本案論罪科刑法條：
刑法第一百八十五條之三
服用毒品、麻醉藥品、酒類或其他相類之物，不能安全駕駛動力交通工具而駕駛者，
處一年以下有期徒刑、拘役或三萬元以下罰金。


司法院資訊處製作；財團法人民間司法改革基金會備份。
